臺灣臺南地方法院刑事判決　　　　　　　100年度訴字第421號
公　訴　人　臺灣臺南地方法院檢察署檢察官
被　　　告　劉世盛
上列被告因違反毒品危害防制條例案件，經檢察官提起公訴（一
百年度毒偵緝字第五０號），因被告於本院準備程序中就被訴犯
罪事實為有罪之陳述，經本院合議庭裁定改依簡式審判程序審理
，茲判決如下：
    主  文
劉世盛施用第一級毒品，累犯，處有期徒刑拾月；又施用第二級
毒品，累犯，處有期徒刑肆月。應執行有期徒刑壹年。
    事  實
一、劉世盛前於民國九十二年間因施用毒品案件，經臺灣高雄地
    方法院裁定令入勒戒處所觀察、勒戒後，因無繼續施用毒品
    之傾向，於九十二年五月十五日執行完畢出所，經臺灣高雄
    地方法院檢察署檢察官於九十二年五月十五日以九十二年度
    毒偵字第二六二六號為不起訴處分確定；復於九十二年七月
    間因施用毒品案件，經臺灣高雄地方法院裁定令入勒戒處所
    觀察、勒戒，因無繼續施用毒品之傾向，於九十三年八月五
    日執行完畢出所，經臺灣高雄地方法院檢察署檢察官於九十
    三年八月五日以九十三年度毒偵緝字第四０四號為不起訴處
    分確定。再於九十五年間因公共危險及過失傷害等案件，經
    臺灣高雄地方法院於九十六年六月二十一日以九十五年度交
    訴字第一０號分別判處有期徒刑一年，應執行有期徒刑一年
    十月，經臺灣高等法院高雄分院於九十六年十月三十一日撤
    銷原判決，各改判有期徒刑六月及八月，應執行有期徒刑一
    年一月，經最高法院於九十七年一月十七日以九十七年度台
    上字第二九九號駁回上訴後確定；又於九十四年間因施用第
    一、二級毒品案件，經臺灣高雄地方法院於九十四年十二月
    三十日以九十四年訴字第四一六九號分別判處有期徒刑十月
    及三月，經撤回上訴後確定；另於九十五年間因恐嚇案件，
    經臺灣高雄地方法院於九十五年九月二十五日以九十五年度
    訴字第九六七號判決無罪，經臺灣高等法院高雄分院於九十
    六年二月二十六日以九十五年度上訴字第二一八八號撤銷原
    判決改判有期徒刑三月確定；上開五罪經臺灣高等法院高雄
    分院依中華民國九十六年罪犯減刑條例之規定，於九十七年
    五月二十一日，以九十七年度聲減字第三一七號分別減為有
    期徒刑六月、八月、五月、一月又十五日、一月又十五日，
    並定應執行刑為有期徒刑一年八月確定，甫於九十七年九月
    九日縮刑期滿執行完畢。詎仍不知悔改，復分別基於施用第
    一級毒品海洛因及第二級毒品甲基安非他命之犯意，先於九
    十九年七月二十四日晚間九時許，在其位於臺南市永康區○
    ○○路283巷8號1樓居所內，以將海洛因摻入香菸內燃燒吸
    食之方式施用海洛因一次，又於同時同地，再以將甲基安非
    他命放置於燈泡內燒烤之方式施用第二級毒品甲基安非他命
    一次。嗣警於九十九年七月二十五日下午三時十五分許至臺
    南市○○○路、海安路口處理車禍案件時，見劉世盛神色有
    異且急攔計程車逃逸，遂將計程車攔停盤查，經劉世盛同意
    採尿送驗後，始循線查知上情。
二、案經臺南市政府警察局第五分局報告臺灣臺南地方法院檢察
    署檢察官偵查起訴。
    理  由
一、按本件被告劉世盛所犯係死刑、無期徒刑、最輕本刑為三年
    以上有期徒刑以外之罪，其於本院訊問時就前揭被訴事實為
    有罪之陳述，經本院告知簡式審判程序之旨，並聽取其與公
    訴人之意見後，本院認無不得或不宜改依簡式審判程序進行
    之處，爰依刑事訴訟法第二百七十三條之一第一項、第二百
    八十四條之一，裁定進行簡式審判程序，並不受刑事訴訟法
    第一百五十九條第一項證據能力規定之限制，合先敘明。
二、前揭犯罪事實，業據被告於偵查及本院訊問時坦承不諱。而
    其於九十九年七月二十五日下午四時三十分許為警所採尿液
    ，經送長榮大學以酵素免疫分析法（ＥＩＡ）初步篩檢，再
    以氣相層析質譜儀法（ＧＣ／ＭＳ）確認檢驗之結果，係呈
    安非他命類、安非他命、甲基安非他命、鴉片類及嗎啡陽性
    反應一節，有該大學九十九年八月三日之確認報告及臺南市
    警察局第五分局送驗尿液及年籍對照表各一份附卷可稽。是
    被告本件任意性之自白核與事實相符，應堪採信。
三、按毒品危害防制條例已於九十二年七月九日修正公布，於九
    十三年一月九日施行。其中第二十條、第二十三條將施用毒
    品之刑事處遇程序，區分為「初犯」及「五年內再犯」、「
    五年後再犯」。依其立法理由之說明：「初犯」，經觀察、
    勒戒或強制戒治後，應為不起訴處分或不付審理之裁定；「
    五年內再犯」者，因其再犯率甚高，原實施之觀察、勒戒及
    強制戒治既已無法收其實效，爰依法追訴或裁定交付審理。
    至於經觀察、勒戒或強制戒治執行完畢釋放後，「五年後再
    犯」者，前所實施之觀察、勒戒或強制戒治已足以遮斷其施
    用毒品之毒癮，為期自新及協助其斷除毒癮，仍適用「初犯
    」規定，始應先經觀察、勒戒或強制戒治程序。倘被告於五
    年內已再犯，經依法追訴處罰，縱其第三次（或第三次以上
    ）再度施用毒品之時間，在初犯經觀察、勒戒或強制戒治執
    行完畢釋放五年以後，已不合於「五年後再犯」之規定，但
    因既已於「五年內再犯」，顯見其再犯率甚高，原實施觀察
    、勒戒或強制戒治，已無法收其實效，即應依該條例第十條
    處罰，此有最高法院九十五年度第七次刑事庭會議決議意旨
    可資參照。查被告前於九十二年間因施用毒品案件，經臺灣
    高雄地方法院裁定令入勒戒處所觀察、勒戒後，因無繼續施
    用毒品之傾向，於九十二年五月十五日執行完畢出所，經臺
    灣高雄地方法院檢察署檢察官於九十二年五月十五日以九十
    二年度毒偵字第二六二六號為不起訴處分確定；復於九十二
    年七月間因施用毒品案件，經臺灣高雄地方法院裁定令入勒
    戒處所觀察、勒戒，因無繼續施用毒品之傾向，於九十三年
    八月五日執行完畢出所，經臺灣高雄地方法院檢察署檢察官
    於九十三年八月五日以九十三年度毒偵緝字第四０四號為不
    起訴處分確定。又於九十四年間因施用第一、二級毒品案件
    ，經臺灣高雄地方法院於九十四年十二月三十日以九十四年
    訴字第四一六九號分別判處有期徒刑十月及三月，經撤回上
    訴後確定，甫於九十七年九月九日縮刑期滿執行完畢等情，
    有卷附臺灣高等法院被告前案紀錄表一份可按。則本件雖係
    被告於九十二年五月十五日觀察勒戒執行完畢釋放五年後所
    為，然其於觀察勒戒執行完畢釋放後五年內之九十二年、九
    十四年間即已再犯並三犯施用毒品案件，依前揭最高法院決
    議，應認被告之再犯率甚高，實施觀察勒戒及強制戒治已無
    法收其實效，亦不合於毒品危害防制條例第二十條「五年後
    再犯」之規定，仍應依該條例第十條第一項、第二項之規定
    論處。是本件事證明確，被告犯行堪以認定，應予依法論科
    。
四、按海洛因及甲基安非他命分別係屬毒品危害防制條例第二條
    第二項第一款、第二款所規定之第一級及第二級毒品。是核
    被告所為，係犯毒品危害防制條例第十條第一項之施用第一
    級毒品罪及同條例第十條第二項之施用第二級毒品罪。其施
    用前持有毒品海洛因及甲基安非他命之低度行為，均為其施
    用毒品之高度行為所吸收，不另論罪。又其所犯上開二罪間
    ，犯意各別，行為互殊，應予分論併罰。查被告有上開犯罪
    事實欄所載之犯罪紀錄一節，有臺灣高等法院被告前案紀錄
    表一份在卷可考，其於有期徒刑執行完畢後，五年內故意再
    犯本件有期徒刑以上之罪，為累犯，應依法加重其刑。爰審
    酌被告前有多次施用毒品前科，素行不良，於九十七年九月
    九日執行完畢出監後，未及二年即再犯本案，顯見被告戒除
    毒癮之意並不堅定，惟其施用毒品仍屬自戕行為，及其犯後
    坦承犯行，態度良好，公訴人求處有期徒刑一年二月尚嫌過
    重等一切情狀，分別量處如主文所示之刑，並定其應執行刑
    ，以示懲儆。
據上論斷、應依刑事訴訟法第二百七十三條之一第一項、第二百
九十九條第一項前段，毒品危害防制條例第十條第一項、第二項
，刑法第十一條前段、第四十七條第一項、第五十一條第五款，
判決如主文。
本案經檢察官王惠芬到庭執行職務。
中    華    民    國   100    年    5     月    31    日
                刑事第五庭  法  官  劉秀君
以上正本證明與原本無異。
如不服本判決應於收受本判決後10日內向本院提出上訴書狀，並
應敘述具體理由。其未敘述上訴理由者，應於上訴期間屆滿後20
日內向本院補提理由書狀（均須按他造當事人之人數附繕本）「
切勿逕送上級法院」。
                            書記官  曾盈靜
中    華    民    國   100    年    6     月    1     日
附錄法條：
毒品危害防制條例第10條
施用第一級毒品者，處 6 月以上 5 年以下有期徒刑。
施用第二級毒品者，處 3 年以下有期徒刑。